最高法院民事裁定　　　　　　　　　111年度台簡抗字第127號
再 抗告 人　Ａ○１
　　　　　　Ａ○２
共同代理人　陳怡君律師
上列再抗告人因與相對人Ａ○３間聲請監護宣告事件，對於中華
民國111年4月11日臺灣臺中地方法院裁定（110 年度家聲抗字第
70號），提起再抗告，本院裁定如下：
    主  文
原裁定廢棄，應由臺灣臺中地方法院更為裁定。
    理  由
一、本件關係人甲○○以其父即相對人Ａ○３因失智、退化等症
    狀，已達不能為意思表示或受意思表示，向臺灣臺中地方法
    院（下稱臺中地院第一審）聲請為監護宣告。經該院宣告相
    對人為受監護宣告之人（已確定），並選定關係人即相對人
    之配偶乙○○為相對人之監護人、指定關係人即相對人之長
    女丙○○為會同開具財產清冊之人。相對人之次子甲○○則
    就選定監護人、指定會同開具財產清冊之人（下稱選定監護
    人等）部分提起抗告。
二、原法院以：綜合兩造及關係人之主張、所提事證，暨家事調
    查官之調查報告（下稱系爭調查報告），足認乙○○與相對
    人關係最為密切，復有任監護人之意願，然其年邁，單獨處
    理相對人之照顧事宜，恐力有未逮，參酌相對人之配偶、子
    女彼此互不信任、臺中地院第一審未及審酌系爭調查報告及
    其他一切情狀，應採由相對人之數名至親共同監護、互相監
    督之方式為宜，故選定乙○○、丙○○、甲○○（下稱乙○
    ○等3 人）為相對人之共同監護人，並依原裁定附表（下稱
    附表）所示內容共同或分別執行職務，及指定再抗告人即相
    對人之五女Ａ○２為會同開具財產清冊之人，方符合相對人
    之最佳利益。爰廢棄臺中地院第一審所為關於選定監護人等
    部分之裁定，另選定乙○○等3 人為相對人之共同監護人，
    並依附表所示內容共同或分別執行職務，及指定Ａ○２為會
    同開具財產清冊之人。
三、按審判長或法官於辦理家事事件時，固得依聲請或依職權命
    家事調查官就特定事項調查事實，惟於斟酌家事調查官所提
    調查報告書為裁判前，除報告內容涉及隱私或有不適當之情
    形者外，應使當事人或利害關係人有陳述意見或辯論之機會
    ，此觀家事事件法第18條第1項、第4項規定自明。原法院命
    家事調查官就相對人之心智及生活受照顧之狀況、欲受何人
    監護之意願、何人適任監護人及會同開具財產清冊之人所為
    之系爭調查報告，裁定理由並未敘明有因內容涉及隱私或有
    使關係人陳述意見為不適當之情形，乃原法院未令再抗告人
    或其他關係人就該調查報告有陳述意見或辯論之機會，即參
    酌該調查報告，逕為選定監護人等部分之裁定，不無可議。
    再抗告意旨，指摘原裁定違背法令，求予廢棄，非無理由。
四、結論：本件再抗告為有理由。依家事事件法第97條，非訟事
    件法第46條，民事訴訟法第495條之1第2 項、第477條第1項
    、第478條第2項，裁定如主文。
中    華    民    國   111    年    6     月    29    日
                      最高法院民事第六庭
                          審判長法官  魏  大  喨  
                                法官  李  文  賢  
                                法官  林  玉  珮  
                                法官  高  榮  宏  
                                法官  李  寶  堂  
本件正本證明與原本無異
                                      書  記  官
中    華    民    國   111    年    7     月    4     日